臺灣板橋地方法院交通事件裁定　　　　　　　　　　九十三年度交聲字第三一四號
　　原處分機關　臺北市交通事件裁決所
　　異　議　人
　　即受處分人　甲○○
右列受處分人因違反道路交通管理處罰條例案件，對於臺北市交通事件裁決所中華民
國九十三年二月二十三日所為之處分（北市裁三字第裁二二－Ｚ00000000號
裁決書），聲明異議，本院裁定如左：
    主  文
異議駁回。
    理  由
一、原處分機關略以：異議人即受處分人甲○○駕駛其所有車牌號碼ＢＦ－Ｏ七六八
    號自小客車於民國九十三年一月十日八時十八分許，行經國道三號公路南向七十
    二點三公里處，經內政部警政署國道公路警察局第六隊執勤員警攔停舉發「未懸
    掛前號牌（置於車內）」違規，依違反道路交通管理處罰條例第十二條第一項第
    七款規定，處罰鍰新臺幣三千六百元，並依同條例第十二條第二項吊銷汽車牌照
    。
二、異議意旨略謂：一、異議人員於九十三年一月十日（原誤載為九十三年一月十三
    日）晨七時許本人追撞他車，自認理虧，於丟棄無法使用之保險桿後，將車牌留
    置車內，此於原交警所開罰單已有註明。二、由於前保險桿掉落致無法懸掛車牌
    ，則有合理之修車空窗期，應予免罰，免吊銷牌照，若一定要罰，請以新臺幣九
    百元為度，因本人係無心之失，以一般常識處理，未妨害他人。三、且關於交通
    處罰條例第十二條第一項第七款之裁處，立法本意應屬於「故意」未懸掛車牌者
    ，而類似因遭受意外而致前保險桿掉落致無法懸掛者，應予豁免，或給予合理期
    間云云置辦，爰聲明異議，求為撤銷原處分。
三、按汽車號牌應依規定位置懸掛，已領有號牌而未懸掛或不依指定位置懸掛者，處
    新臺幣（下同）三千六百元以上七千二百元以下罰鍰，並吊銷牌照。道路交通管
    理處罰條例第十二條第一項第七款定有明文。次按人民違反法律上之義務而應受
    行政罰之行為，法律無特別規定時，雖不以出於故意為必要，仍須以過失為其責
    任條件，但應受行政罰之行為，僅須違反禁止規定或作為義務，而不以發生損害
    或其危險為其要件者，推定為有過失，於行為人不能舉證證明自己無過失時，即
    應受處罰（司法院大法官會議釋字第二七五號解釋參照）。
四、經查：異議人即受處分人甲○○駕駛其所有車牌號碼ＢＦ－Ｏ七六八號自小客車
    於民國九十三年一月十日八時十八分許，行經國道三號公路南向七十二點三公里
    處時，該車並未懸掛號牌，而為警查獲乙節，有內政部警政署國道公路警察局九
    十三年一月十日公警局交字第Ｚ00000000號舉發違反道路交通管理事件
    通知單一紙在卷可佐，且為異議人所不爭執，顯見異議人確有領用號牌而未懸掛
    之違規行為。至未懸掛車牌之原因為何，實為前揭規定所不問。又異議人顯非不
    知車輛行駛時必須懸掛車牌之規定，既明知未懸掛車牌，又執意使用該車輛進入
    高速公路系統行駛，亦足認異議人並非係緊急駛往維修廠而別無選擇，是亦無任
    何證據足證異議人確無過失。從而異議人既有上開違反規定之行為，縱使異議人
    辯稱並非出於故意，揆諸前揭規定意旨，仍不得以其僅係無心之失，作為免責之
    理由，異議人所辯，尚非可採。從而，原處分機關援引上開道路交通管理處罰條
    例之規定，裁處異議人三千六百元之罰鍰，並牌照吊銷，並無不當。本件異議為
    無理由，應予駁回。
據上論斷，依道路交通案件處理辦法第十九條，裁定如主文。
中      華      民      國    九十三    年      三      月    二十六    日
                                  臺灣板橋地方法院交通法庭
                                          法  官  王 偉 光
右正本證明與原本無異
如不服本裁定應於送達後五日內向本院提出抗告狀
                                          書記官  陳 怡 君
中      華      民      國    九十三    年      三      月     三十    日
